臺灣桃園地方法院刑事裁定
111年度聲字第687號
聲  請  人  
即  被  告  魏榜首




選任辯護人  王奕仁律師（法律扶助律師）
上列聲請人即被告因違反毒品危害防制條例案件（110年度訴字
第240號），對本院受命法官於民國111年2月22日所為之羈押處
分不服，聲請撤銷或變更，本院合議庭裁定如下：
    主  文
聲請駁回。
    理  由
一、聲請意旨略以：本件以聲請人即被告魏榜首（下稱被告）持
    偽造之病歷請假而認被告有畏毒逃亡之可能，惟該偽造之病
    歷係被告朋友所為，與被告無關，被告並不明瞭為何朋友持
    偽造之病歷請假，實難歸責於被告，又被告有固定之住居所
    ，先前準備程序亦有前往開庭，足認被告並無逃亡之虞，本
    案雖係以刑事訴訟法第101條第1項第3款為羈押原因，惟被
    告並無刑事訴訟法第101條第1項第3款之「有相當理由足認
    有逃亡或勾串證人之虞」，依司法院大法官解釋意旨，仍不
    得施以羈押，爰請撤銷原羈押裁定等語。
二、按對於審判長、受命法官、受託法官或檢察官所為羈押之處
    分有不服者，受處分人得聲請其所屬法院撤銷或變更之；依
    本編規定得提起抗告，而誤為撤銷或變更之聲請者，視為已
    提起抗告；其得為撤銷或變更之聲請而誤為抗告者，視為已
    有聲請，刑事訴訟法第416條第1項第1款、第418條第2項定
    有明文。又所屬法院認為抗告無理由者，應以裁定駁回之，
    準抗告亦有準用，亦為同法第412 條、第416 條第4 項明文
    。次按同法第101條第1項規定，被告經法官訊問後，認為犯
    罪嫌疑重大，而有下列情形之一，非予羈押，顯難進行追訴
    、審判或執行者，得羈押之：一、逃亡或有事實足認為有逃
    亡之虞者。二、有事實足認為有湮滅、偽造、變造證據或勾
    串共犯或證人之虞者。三、所犯為死刑、無期徒刑或最輕本
    刑為5年以上有期徒刑之罪，有相當理由認為有逃亡、湮滅
    、偽造、變造證據或勾串共犯或證人之虞者。而關於羈押與
    否之審查，其目的僅在判斷有無實施羈押強制處分之必要，
    並非認定被告有無犯罪之實體審判程序，故關於羈押之要件
    ，無須經嚴格證明，以經釋明得以自由證明為已足。再按羈
    押被告之目的，在於確保訴訟程序之進行、確保證據之存在
    及真實，而被告有無羈押之必要，法院自得就具體個案情節
    予以斟酌決定，如就客觀情事觀察，羈押在目的與手段之間
    衡量並無明顯違反比例原則之情形，即無違法或不當可言。
三、經查：
（一）本件係由本院受命法官經訊問後所為之羈押處分，應以聲
      請撤銷或變更為不服該處分之救濟方法（即「準抗告」）
      ，故聲請人以抗告狀對於上揭處分聲明不服，揆諸上開規
      定，應視為其已依法聲請撤銷原羈押處分，且聲請人已於
      本院所命前間內提出聲請撤銷羈押補充理由狀，合先敘明
      。
（二）被告因違反修正前毒品危害防制條例第4條第1項、第2項
      之販賣毒品及轉讓禁藥罪嫌，前經本院發布通緝，經逮捕
      緝獲即時由本院受命法官訊問後，認被告犯罪嫌疑重大，
      所犯為最輕本刑5年以上有期徒刑之罪，且有相當理由認
      有逃亡之虞，有羈押之原因及必要，而依刑事訴訟法第10
      1條第1項第3款規定，命自民國111年2月22日起羈押3月，
      業經本院依職權調取本案卷宗確認無訛。
（三）被告所涉販賣第一級、第二級毒品罪嫌，其法定刑最低度
      分別為無期徒刑、7年有期徒刑，又審酌本案卷附之證人
      詹盛烘、古豐灯之證述，及通訊監察譯文，應認其犯罪嫌
      疑重大。且本院先前傳喚被告於110年11月29日行準備程
      序，被告無故未到，嗣後始具狀表示因於同年11月12日發
      生車禍，於同年月27日手術開刀，需住院治療並施行粉碎
      性骨折手術需請假，並檢附國立臺灣大學醫學院附設醫院
      診斷證明書為佐，然觀諸該診斷證明書姓名、身分證字號
      欄明顯剪貼痕跡，經受命法官職權查詢，於被告所述車禍
      住院期間，均未有任何就醫紀錄，此情亦經國立臺灣大學
      醫學院附設醫院函覆無誤，嗣被告經拘提未獲，而經本院
      發布通緝，堪認有逃避審判之舉。而被告經通緝到案後，
      對於前揭請假狀所載事實，先供稱確發生車禍事故，經本
      院告知臺大醫院函覆內容後，始改稱：沒有看過上揭診斷
      證明書，是朋友表示可以幫忙請假，叫我這樣回答法院等
      語，足認被告經通緝到案後，仍謊稱未到庭之理由，企圖
      遮掩其無意到庭接受審判之行為，由此可知，被告前無正
      當理由未到庭經本院發布通緝，緝獲後又不願合理說明未
      到庭之原因，可見被告坦然面對本案刑事審判程序之意願
      甚低，規避卸責之風險甚高，難以期待以具保、責付、限
      制住居或其他侵害較小之手段，擔保後續審判程序之進行
      ，即應認有羈押之必要。又被告以非其自行偽造診斷證明
      書為由提出本件聲請，然縱該診斷證明書非被告所偽造，
      被告到案後，繼續謊稱診斷證明書所載傷勢為真之行為，
      已如前述，益徵被告確有以此造假之傷病事由欺瞞之意，
      故其反以此指摘原處分認定其有逃亡之虞為不當，顯屬無
      稽。
四、綜上所述，本件羈押原因及必要性均存在，原處分並無違法
    不當。從而，本件被告執上情詞不服原處分，求為撤銷，並
    無理由，應予駁回。　　　　
五、依刑事訴訟法第416條第4項、第412條，裁定如主文。
中　　華　　民　　國　　111 　年　　3 　　月　　23　　日
           刑事第十二庭    審判長法　官　張宏任
　　　　　　　　　               法  官  林姿秀
　　　　　　　　　               法  官  陳華媚
以上正本證明與原本無異。
不得抗告。
   　　　　　　　　　　　　　　　書記官　王岫雯
中　　華　　民　　國　　111 　年　　3 　　月　　23　　日